【裁判字號】    99,重訴,1298
【裁判日期】    991208
【裁判案由】    履行保證責任
【裁判全文】
臺灣臺北地方法院民事裁定            99年度重訴字第1298號
原      告  上揚科技股份有限公司
法定代理人  魏政傑
訴訟代理人  李慧芬律師
被      告  李傳健
上列當事人間履行保證責任事件，本院裁定如下：
    主      文
原告之訴及假執行之聲請均駁回。
訴訟費用由原告負擔。
    理      由
一、按原告之訴，因訴訟事件不屬受訴訟法院管轄而不能為第28
    條之裁定者，法院應以裁定駁回之，民事訴訟法第249條第
    1項第2款定有明文。復按涉外民事法律關係中就管轄權之認
    定係指一國家之「法院」是否有權管轄某一涉外案件。一國
    之法院對某種涉外案件有無管轄權，應以該國內國法之規定
    為準據，各國事實上均希望賦予本國法院較廣之管轄權，然
    倘若過份求其擴張，可能會導致其他國家之報復或抵制。故
    關於涉外民事法律關係之管轄權確定，應本諸公平合理之原
    則。而就涉外民事法律關係管轄權確定之原則，通常應考量
    當事人之利益以及公共利益等因素，在不違反實效、便利以
    及合理牽連的原則下，現今各國大多放寬管轄權之認定，避
    免因無管轄權而讓當事人喪失權利之機會。惟因各國就涉外
    民事管轄權之認定採寬認定之結果，將導致國際管轄權之積
    極衝突，如當事人間定有「外國法院管轄條款」，即當事人
    間已約定所生之一切爭議應由某法域法院管轄時，自不得在
    其他有管轄權之法域提起，此將符合當事人間選法自由原則
    ，並可避免國際管轄權積極衝突之發生。另按民事訴訟法所
    解決者為私法上權利義務事項，私法上之權利義務，當事人
    原則上得自由處分，是否行使其權利，如何行使，原則上應
    本於當事人之自由意思。當事人以關於由一定法律關係而生
    之訴訟，合意由外國法院管轄，以非專屬於我國法院管轄，
    且該外國法院亦承認當事人得以合意定管轄法院，即該外國
    法院之判決我國亦承認其效力為限，應認其管轄之合意有效
    （最高法院89年度台上字第2555號判決參照）。
二、本件原告起訴主張：訴外人3G TECHNOLOGY,INC前向原告上
    揚科技股份有限公司購買液晶螢幕，原告依買賣契約如數交
    付液晶螢幕後，即開立發票向訴外人3G TECHNOLOGY,INC請
    款，此有出口報單及發票可參（原證1），詎訴外人3G
    TECHNOLOGY,INC收受貨品後，卻遲未給付貨款，總計積欠美
    金5,690,752.02元之貨款尚未清償（詳原證2應收帳款明細
    表），原告幾經催促，均無所獲。嗣3G TECHNOLOGY,INC之
    負責人即被告李傳健為取信原告，乃出面以其個人名義保證
    ，於美金3,000,000元範圍內，為3G TECHNOLOGY,INC對原告
    前開債務負連帶保證責任，並簽署保證協議書為憑（原證3
    ），惟嗣後，原告針對前開貨款債務及保證責任，屢向3G
    TECHNOLOGY,INC及被告請求清償，皆未獲善意回應，為此爰
    依保證協議書之法律關係，提起本件訴訟等語。
三、經查，本件原告係依兩造間保證協議書（原證3）之約定，
    提起本件請求履行保證責任訴訟，依該保證協議書約定係以
    美國加州法律為準據法，並合意以美國加州法院為管轄法院
    ，揆諸前揭條文及最高法院判決要旨，當事人間既定有「外
    國法院管轄條款」，即當事人間已約定所生之一切爭議應由
    某法域法院管轄時，自不得在其他有管轄權之法域提起，此
    符合當事人間選法自由原則，並可避免國際管轄權積極衝突
    之發生。另按民事訴訟法所解決者為私法上權利義務事項，
    私法上之權利義務，當事人原則上得自由處分，是否行使其
    權利，如何行使，原則上應本於當事人之自由意思。本件當
    事人以關於由一定法律關係（原告主張為履行保證責任）而
    生之訴訟，合意由外國法院管轄，並非專屬於我國法院管轄
    ，且該外國法院亦承認當事人得以合意定管轄法院，且美國
    法院之判決我國亦承認其效力，應認本件兩造管轄之合意為
    有效。兩造間既有外國法院管轄條款之約定，原告自應向有
    管轄權之美國加州之州或聯邦法院管轄法院提起訴訟，原告
    向我國臺灣臺北地方法院提起本件訴訟，自無法准許，應予
    駁回。
四、依民事訴訟法第249條第1項第2款、第95條、第78條，裁定
    如主文。
中    華    民    國    99    年    12    月    8    日
                  民事第五庭    法  官  宣玉華
以上正本係照原本作成
如不服本裁定應於送達後10日內向本院提出抗告狀，並繳納抗告
費新臺幣1,000元
中    華    民    國    99    年    12    月    8    日
                                書記官  謝梅琴

司法院資訊處製作；財團法人民間司法改革基金會備份。
